【裁判字號】    94,訴,1409
【裁判日期】    950329
【裁判案由】    毒品危害防制條例
【裁判全文】
臺灣高雄地方法院刑事判決              94年度訴字第1409號
公  訴  人  臺灣高雄地方法院檢察署檢察官
被      告  乙○○
                    （現於臺灣高雄監獄執行中）
上列被告因毒品危害防制條例案件，經檢察官提起公訴（94年度
毒偵字第3062號）及移送併辦（94年度毒偵字第3539號），本院
依簡式審判程序，判決如下：
    主  文
乙○○連續施用第一級毒品，處有期徒刑玖月，扣案殘留海洛因
之注射針筒壹支，沒收銷毀之。又施用第二級毒品，處有期徒刑
伍月，扣案甲基安非他命壹包（驗前毛重零點肆公克，驗後毛重
零點參公克，含包裝袋）、殘留甲基安非他命之玻璃球管及小鏟
子各壹支、吸食器壹組，均沒收銷毀之。應執行有期徒刑壹年，
扣案扣案殘留海洛因之注射針筒壹支、甲基安非他命壹包（驗前
毛重零點肆公克，驗後毛重零點參公克，含包裝袋）、殘留甲基
安非他命之玻璃球管及小鏟子各壹支、吸食器壹組，均沒收銷毀
之。
    事  實
一、乙○○前於民國88年間因施用毒品案件，經本院裁定送觀察
    、勒戒後，認有繼續施用毒品之傾向，再裁定令入戒治處所
    ，施以強制戒治，嗣因戒治期間屆滿3 月，認無繼續戒治之
    必要，又經裁定停止戒治，所餘戒治期間交付保護管束，惟
    因違反保護管束所應遵守之事項情節重大，再撤銷其停止戒
    治，令入戒治處所繼續執行所餘戒治期間，並於90年6 月3
    日執行完畢，翌日釋放，嗣經臺灣高雄地方法院檢察署檢察
    官於90年7 月4 日以90年度戒毒偵字第781 號案件為不起訴
    處分確定。惟乙○○未能戒絕毒癮，復基於施用第一級毒品
    海洛因及第二級毒品甲基安非他命之概括犯意，均自94年3
    月5 日上午8 時許起至同年4 月4 日上午某時止，連續在其
    上址住處房間內，以將海洛因加水稀釋後置於針筒內為皮下
    注射、將甲基安非他命置於玻璃管內隔火燒烤吸食氣體之方
    式，施用海洛因及甲基安非他命各約3 次。嗣分別於94年3
    月5 日下午5 時30分許，經警在高雄縣鳳山市○○路19巷口
    附近，見乙○○行跡可疑，上前盤查，當場自其身上扣得含
    有第二級毒品安非他命殘渣之玻璃球管1 支；於94年4 月4
    日12時10分許，在高雄縣鳳山市黃埔二村東四巷97號其友人
    蔡郁青住處內為警查獲，並扣得甲基安非他命1 包、注射針
    筒1 支、小鏟子1 支、吸食器1 組。嗣經其同意採集尿液送
    驗結果，呈嗎啡及甲基安非他命陽性反應，始明上情。
二、案經高雄縣警察局鳳山分局報告臺灣高雄地方法院檢察署檢
    察官偵查起訴及移送併辦。
    理  由
一、本件被告乙○○所犯係死刑、無期徒刑、最輕本刑為3 年以
    上有期徒刑以外之罪，其於準備程序就前揭被訴事實為有罪
    之陳述，經受命法官告知簡式審判程序之旨，並聽取其與公
    訴人之意見後，本院認無不得或不宜改依簡式審判程序進行
    之情事，依刑事訴訟法第273 條之1 第1 項、第284 條之1
    規定，裁定由受命法官獨任進行簡式審判程序，合先敘明。
二、上揭事實，業據被告於本院審理中坦承不諱；且被告為警查
    獲後，分別經警提供乾淨空瓶經其同意親自排放並當面封緘
    捺印而採集之尿液，送驗結果呈嗎啡及甲基安非他命陽性反
    應，此有高雄縣政府警察局鳳山分局94年度查獲毒品嫌犯尿
    液流程管制清冊（編號162 、233） 、臺灣檢驗科技股份有
    限公司94年3 月23日、94年4 月20日濫用藥物尿液檢驗報告
    各1 份在卷可憑。另扣案晶體1 包、玻璃球管及小鏟子各1
    支、吸食器1 組經送驗結果，均呈甲基安非他命陽性反應（
    晶體1 包驗前毛重0.4 公克，驗後毛重0.3 公克），又扣案
    注射針筒1 支送驗結果呈海洛因陽性反應，有卷附高雄醫學
    大學附設中和紀念醫院檢驗報告5 紙（報告編號：
    0000-000；0000-000、408 、409 、410） 附卷可稽，足認
    被告之自白與事實相符。被告前因施用毒品案件，經觀察、
    勒戒及強制戒治之治療程序，於90年6 月4 日執行完畢釋放
    ，已如事實欄所述，此有臺灣高等法院被告前案紀錄表、在
    監在押紀錄表各1 份足據，其於強制戒治執行完畢釋放後5
    年之內，再犯本件施用毒品之罪，事證明確，犯行洵堪認定
    ，自應依法論科。
三、查海洛因、甲基安非他命分別係毒品危害防制條例第2 條第
    2 項所稱之第一級、第二級毒品，不得非法持有、施用。核
    被告所為，係犯毒品危害防制條例第10條第1 項之施用第一
    級毒品罪及同條第2 項之施用第二級毒品罪。其持有海洛因
    、甲基安非他命進而施用，持有之低度行為應為施用之高度
    行為所吸收，均不另論罪。又被告先後多次施用海洛因與甲
    基安非他命之犯行，均時間緊接，方法相同，觸犯構成要件
    相同之罪名，顯係基於概括犯意反覆為之，為連續犯，依刑
    法第56條之規定應各以一罪論，並均加重其刑。被告所犯上
    開2 罪，犯意各別，行為互殊，應予分論併罰。另檢察官移
    送併辦部分，與起訴事實有連續犯之裁判上一罪關係，為起
    訴效力所及，基於審判不可分之原則，本院自應併予審理。
    審酌被告前因施用毒品案件，先後經觀察、勒戒、強制戒治
    ，仍未戒絕毒癮，再犯本件施用毒品犯行，顯見染毒甚深，
    改過意志不堅，行為自應受相當之刑事責難，惟施用毒品本
    質乃自傷行為，對他人無明顯侵害性，其犯罪後已坦承犯行
    ，態度良好等一切情狀，分別量處如主文所示之刑，並定其
    應執行刑。扣案第二級毒品甲基安非他命1 包（驗前毛重
    0.4 公克，驗後毛重0.3 公克），應不問屬於犯人與否，依
    毒品危害防制條例第18條第1 項前段規定，宣告沒收銷燬之
    。包覆毒品之包裝袋既已沾染毒品，其他扣案之注射針筒1
    支，有海洛因陽性反應，玻璃球管及小鏟子各1 支、吸食器
    1 組，亦均驗有甲基安非他命陽性反應，已如上述，衡情已
    難與毒品析離秤重，均應整體視之為毒品，併依同條例條項
    之規定，宣告沒收銷毀。至鑑驗耗損之毒品既已滅失，自無
    庸宣告沒收銷燬，附此敘明。
據上論斷，應依刑事訴訟法第273 條之1 第1 項、第284 條之1
、第299 條第1 項前段，毒品危害防制條例第10條第1 項、第2
項、第18條第1 項前段，刑法第11條、第56條、第51條第5 、9
款，判決如主文。
本案經檢察官甲○○到庭執行職務。
中    華    民    國    95    年    3     月    29    日
                  鳳山刑事第2 庭    法  官  李嘉益
以上正本證明與原本無異。
如不服本判決，應於收受送達後10日內向本院提出上訴書狀。
中    華    民    國    95    年    3     月    29    日
                                    書記官  呂怜勳
附錄本案論罪科刑法條：
毒品危害防制條例第10條
施用第一級毒品者，處 6 月以上 5 年以下有期徒刑。
施用第二級毒品者，處 3 年以下有期徒刑。


司法院資訊處製作；財團法人民間司法改革基金會備份。
